# 请教陈版主：非净壳借壳上市的合并报表编制问题

提问人：湘西春天 时间：2014-09-18 07:47:17
非净壳借壳上市的合并财务报表编制问题： 一、借壳上市的基本情况 1 、 标的壳上市公司情况（自然人控制） （ 1 ）上市公司现有业务亏损，上市公司 2013 年、 2014 年1-6月净利润分别为:亏损 1 亿元、亏损1.5亿元. （ 2 ）上市公司现市值 20 亿元，控股股东持股30%。 2 、 注入资产情况 A公司100%股权（大股东持股80%，其他股东持股20%） （ 1 ） 2013 年、 2014 年（预计）A公司净利润分别为 2 亿元、 3 亿元。 （ 2 ）A公司 2014 年 6 月 30 日（审计评估基准日）100%股权估值为 28 亿元。 3 、 重组方案 （ 1 ）
上市公司资产不置出，重组完成后全部保留在上市公司（非净壳的借壳上市）。 （ 2 ） 上市公司向A公司股东发行股份，购买A公司100%股权，重组完成后，上市公司实际控制人发生变化，原控股股东成为第二大股东， A公司原大股东成为实际控制人，持股比例为50%左右。 4 、 重组实施情况 预计重组方案在 2014 年 11 月底实施完毕，即预计 2014 年 11 月 30 日完成注入资产的交割及上市公司新股东的股份（即增发的新股）登记。上市公司原资产 2014 年1-11月预计亏损为 2 亿元。 12 月当月净利润为0.二、问题 上市公司 2014 年度审计报告中，上市公司 2013 年、 2014 年的净利润分别是多少？上市公司披露的合并报表中，重组完成前上市公司 2013 年、 2014 年1-11月的亏损（即利润表）是否应合并进入

回答人：chenyiwei
根据反向购买的合并报表编制原则，在重组完成后的上市公司合并报表中： 重组完成日之前的净利润为A公司（会计上购买方、法律上被购买方）的净利润； 2014 年度净利润＝A公司 2014 年度全年净利润＋上市公司原有业务形成的 2014 年 11 ～ 12 月净利润（依据上市公司原有可辨认净资产于重组完成日的公允价值进行调整）。

提问人：tpatw 时间：2015-05-25 16:47:30
学习了。。。。。。 请教陈版主：上述反向购买交易中，上市公司收购A公司应该是属于非同一控制下的控制合并吧？那么在计算2014 年合并报表中， 2014 年度净利润=上市公司1-11月份的净利润+A公司11-12月份的净利润，我的理解对吗？

回答人：chenyiwei
反向购买交易中，合并报表层面应纳入会计上购买方（置入资产）全年的净利润，对上市公司原有业务的利润只纳入从重组完成日到年末的部分。

提问人：茶前饭后 时间：2017-07-09 15:39:31
请教陈版，壳公司增发时个别报表分录：借；长期投资（发行股份估价），贷：股本，贷资本公积， A 公司个别报表分录为：借；长期投资 2 （发行股份估价），贷：股本 2 ，贷资本公积 2 ，合并时壳公司的个别报表投资分录该如何处理？

回答人：chenyiwei
此时的合并报表应当以会计上购买方的合并报表为基础延续编制，将上市公司所保留的资产、负债纳入，与新增股本之间的差额冲减资本公积。这样事实上没有如何处理壳公司个别报表层面长期股权投资的问题。 可以理解为：首先在壳公司个别报表中冲回其对会计上购买方A公司的长期股权投资和对应增加的权益，再将其保留的资产、负债调整为以反向购买完成日的公允价值为基础持续计算的金额，将这样调整后的报表与会计上购买方A公司的合并报表合并，但权益结构方面，留存收益和其他综合收益是从A公司的合并报表延续下来的；股本金额使用上市公司（壳公司）层面的法定股本金额；差额调整资本公积。